# 按合并报表分红问题—求陈版

提问人：liugangqd 时间：2014-05-09 16:23:31
B公司 2012 年账面未分配利润 1000 万元，B公司合并报表未分配利润 3000 万元， 2013 年B公司的控股股东A公司收购B公司的10%的少数股权，收购前B公司按合并报表的未分配利润 3000 万元对A公司和少数股东进行了分配，分配后导致B公司单体报表未分配利润为-2000 万元，是否存在问题？

回答人：chenyiwei
利润分配属于法人行为，应按个别报表层面的未分配利润余额确定可供分配股利的限额。 参考：《关于编制合并会计报告中利润分配问题的请示的复函》（财会函[2000]7号）。